臺灣高雄地方法院刑事判決              100年度金訴字第8號
公  訴  人  臺灣高雄地方法院檢察署檢察官
被      告  俞焜棋
選任辯護人  柳聰賢律師
上列被告因違反銀行法案件，經檢察官提起公訴（99年度偵字第
32724號），本院判決如下：
    主  文
俞焜棋共同犯銀行法第一百二十五條第一項前段之非法經營銀行
業務罪，處有期徒刑壹年捌月。緩刑年，緩刑期間付保護管束
，並向檢察官指定之政府機關、政府機構、行政法人、社區或其
他符合公益目的之機構或團體，提供陸拾小時之義務勞務。未扣
案之犯罪所得新臺幣伍萬柒仟佰元沒收之，如全部或一部不能
沒收時，以其財產抵償之。
    事  實
一、俞焜棋因於民國96年11月間前往大陸地區珠海市旅遊，受自
    稱「孫董」之大陸地區成年男子招待，而與「「孫董」互留
    手機號碼聯絡；殆至98年底、99年初某日，有自稱「孫董」
    友人之年籍姓名不詳三十多歲成年男子與俞焜棋聯絡見面，
    告知「孫董」欲請俞焜棋在臺灣地區幫忙辦理匯款事宜，俞
    焜棋因上開曾受「孫董」招待之人情，乃應允之。
二、俞焜棋明知臺灣地區銀行匯款至大陸地區，仍有諸多限制，
    在大陸地區經商之臺商或個人，為將新臺幣兌換成人民幣以
    便在大陸地區使用，或為將人民幣兌換成新臺幣以匯回臺灣
    ，經常透過地下匯兌管道，進行匯兌；且明知其自身並非銀
    行業者，不得辦理國內外匯兌業務，竟與「孫董」、上開年
    籍姓名不詳成年男子、及另一名年籍姓名不詳三十多歲成年
    男子，共同基於辦理大陸地區與臺灣地區匯兌業務之犯意聯
    絡，先後於99年1 月26日、3 月15日至大眾商業銀行前鎮分
    行開立000000000000號帳戶（下稱大眾銀行前鎮分行帳戶）
    、陽信商業銀行中山分行開立000000000000號帳戶（下稱陽
    信銀行中山分行帳戶），供為臺灣地區與大陸地區間匯入或
    匯出之匯兌帳戶使用，並在高雄市○○區○○路某「麥當勞
    」速食店前、國道高速公路岡山交流道附近某加油站旁等處
    ，收受上開2 名年籍姓名不詳成年男子交付之現金、匯款對
    象帳戶等資料，而依「孫董」、該2 名成年男子之指示，將
    現金存入上開帳戶再行轉匯臺商、個人指定其家屬或其他人
    帳戶，、現金直接存入臺商、個人指定其家屬或其他人帳戶
    ，或將已匯入上開帳戶之款項再行匯出至臺商、個人指定其
    家屬或其他人帳戶之方式，而自99年1 月27日起至99年5 月
    26日止，反覆以此方式，利用不知情之金融機構承辦人員而
    為匯款，經營如附表一、二、三所示臺灣地區與大陸地區之
    匯兌業務，交易匯兌金額計新臺幣（下同）1,027 萬9,634
    元，可計算實際犯罪所得為5 萬7,300 元。
三、案經法務部調查局南部地區機動工作組移送臺灣高雄地方法
    院檢察署檢察官偵查起訴。
    理  由
一、證據能力部分─
    本判決所引用之證據資料（詳後引證據），其中傳聞證據部
    分，均因被告俞焜棋及其選任辯護人，具狀或當庭表示同意
    該證據之證據能力或無意見（見本院金訴卷24、28頁）。本
    院基於證據資料愈豐富，愈有助於真實發現之理念，並貫徹
    刑事訴訟法修法加重當事人進行主義之精神，確認當事人對
    於證據能力有處分權之制度，傳聞證據經當事人同意作為證
    據，法院認為適當者，並斟酌上開證據非屬非法取得，亦無
    證明力明顯過低之情形，是認均具證據能力（至於非屬傳聞
    證據部分，或因已符合刑事訴訟法第159 條之4 規定而有證
    據能力，復為被告及其選任辯護人同意有證據能力，本院自
    毋庸逐一論述，併此說明）。
二、認定犯罪事實所憑證據及理由─
  (一)上開犯罪事實，業據被告於本院坦承不諱（見金訴卷21-22
    、56頁），核與證人陳惠姬（即附表一編號1 、2 、附表二
    編號9 、附表三編號3 部分）、詹月春（即附表一編號3 部
    分）、陳移宏（即附表一編號5 部分）、朱忠岳（即附表一
    編號6 、7 部分）、陳碧玉（即附表一編號8 部分）、董清
    渝（即附表一編號9 部分）、賴宏文（即附表三編號1 、2
    部分）、陳素雲（即附表二編號1 部分）、江志豐（即附表
    二編號2 部）、楊華宗（即附表二編號3 部分）、焦守誠（
    即附表二編號4 部分）、黃美麗（即附表二編號5 部分）、
    謝宏霖（即附表二編號8 部分）、陳恩祝（即附表二編號10
    部分）於法務部調查局南部地區機動工作組證述情節相符（
    見證據卷8-11、13-14 、18-20 、22-24 、26-28 、00-00
    00-00 、42-48 、50-54 、56-58 、60-62 頁）；復有本件
    陽信商業銀行中山分行000000000000號帳戶存提明細、存提
    明細統計表、陽信商業銀行作業中心99年5 月17日陽信作業
    字第9904446 號函暨附件，本件大眾銀行前鎮分行
    000000000000號帳戶存提明細、存提明細統計表、大眾銀行
    99年5 月24日（99）眾營作管密發字第4589號函暨附件，大
    眾銀行前鎮分行99年1 月27日國內匯款申請書暨取款憑條、
    大眾銀行前鎮分行99年1 月27日國內匯款申請書暨取款憑條
    （即附表一編號1 、2 部分），大眾銀行博愛分行99年2 月
    1 日國內匯款申請書暨取款憑條（即附表一編號3 部分），
    大眾銀行博愛分行99年2 月1 日國內匯款申請書暨取款憑條
    （即附表一編號4 部分），大眾銀行博愛分行99年2 月4 日
    國內匯款申請書暨取款憑條（即附表一編號5 部分），大眾
    銀行右昌分行99年2 月10日國內匯款申請書暨取款憑條、大
    眾銀行前鎮分行99年2 月26日國內匯款申請書暨取款憑條（
    即附表一編號6 、7 部分），彰化銀行旭寬企業股份有限公
    司00000000000000號帳戶支票存款交易明細查詢、大眾銀行
    前鎮分行99年3 月1 日國內匯款申請書暨取款憑條（即附表
    一編號8 部分），大眾銀行博愛分行99年3 月24日國內匯款
    申請書暨取款憑條（即附表一編號9 部分），第一商業銀行
    南投分行99年3 月25日匯款單（即附表二編號2 部分），合
    作金庫商業銀行灣內分行99年4 月1 日匯款申請書代收入傳
    票（即附表二編號3 部分），上海商業儲蓄銀行99年4 月1
    日匯出匯款申請書（即附表二編號4 部分），大眾銀行北桃
    園分行99年4 月12日國內匯款申請書暨取款憑條、大眾銀行
    北桃園分行99年4 月6 日國內匯款申請書暨取款憑條（即附
    表二編號5 部分），台北富邦商業銀行前鎮分行99年4 月8
    日匯款委託書（即附表二編號6 部分），臺灣銀行99年4 月
    9 日匯款申請書（即附表二編號7 部分），彰化銀行北屯分
    行99年4 月12日匯款申請書（即附表二編號8 部分），大額
    交易明細表（即附表三編號1 、2 部分），華南商業銀行新
    莊分行吳智遠000000000000號帳戶存款往來明細表暨對帳單
    （即附表三編號3 部分），及被告提出之本件大眾銀行前鎮
    分行帳戶存摺影本在卷可憑（見證據卷64-94 、16、21、25
    、30、49、55、59、63頁，金訴卷63-68 頁）。足認被告自
    白與事實相符，堪予採信。
  (二)按銀行法第29條第1 項規定：「除法律另有規定者外，非銀
    行不得經營收受存款、受話經理信託資金、公眾財產或辦理
    國內外匯兌業務」。所稱「匯兌業務」，係指行為人不經由
    現金之輸送，而藉與在他地之分支機構或特定人間之資金清
    算，經常為其客戶辦理異地間款項之收付，以清理客戶與第
    三人間債權債務關係或完成資金轉移之行為，是凡從事異地
    間寄款、領款之行為，無論是否賺有匯差，亦不論於國內或
    國外為此行為，均屬銀行法上之「匯兌業務」。換言之，「
    辦理國內外匯兌業務」，係指經營接受匯款人委託將款項自
    國內甲地匯往國內乙地，交付國內乙地受款人，自國內（外
    ）匯往國外（內）交付國外（內）受款人之業務，諸如在臺
    灣地區收受客戶交付新臺幣，而在國外將等值外幣交付客戶
    指定受款人之行為。從而，辦理國內外匯兌業務，無論係以
    自營、仲介、代辦或其他安排之方式，行為人不經由全程之
    現金輸送，藉由與在他地之分支機構或特定人間之資金清算
    ，經常為其客戶辦理異地間款項之收付，以清理客戶與第三
    人間債權債務關係或完成資金轉移之行為（最高法院92年度
    臺上字第1934號判決意旨參照）。被告依「孫董」、上開2
    名年籍姓名不詳成年男子之指示，以附表一、二、三所示將
    現金存入上開帳戶再行轉匯臺商、個人指定其家屬或其他人
    帳戶，現金直接存入臺商、個人指定其家屬或其他人帳戶，
    或將已匯入上開帳戶之款項再行匯出至臺商、個人指定其家
    屬或其他人帳戶之方式，利用不知情之金融機構承辦人員而
    為匯款，為不特定人完成資金之移轉，即具有將款項由甲地
    匯往乙地之功能，屬於辦理匯兌業務之範圍，自應受銀行法
    第29 條 第1 項規定之規範。是本件事證明確，被告犯行洵
    堪認定，應依法論科。
  (三)按銀行法第125 條非法經營銀行業務罪之「犯罪所得」，包
    括因犯罪直接取得之財物或財產上利益、因犯罪取得之報酬
    、前述變得之物或財產上利益等。故行為人於實行犯罪行為
    過程中所收取之他人財物，如依法律規定或契約約定仍須返
    還者，即非本條項後段所謂之犯罪所得。非銀行而經營收受
    存款、受託經理信託資金、公眾財產或辦理國內外匯兌業務
    者，其所取得他人之存款、信託資金、公眾財產或匯兌之款
    項，依其約定或業務之性質，均須返還或交付他人，自難逕
    認係其犯罪所得。僅在受託經理信託資金、公眾財產或辦理
    國內外匯兌業務業務時，所收取之管理費、手續費、匯率差
    額或其他名目之報酬，與前述變得之物或財產上之利益，方
    屬其犯罪所得（最高法院98年度臺上字第2685號判決要旨參
    照）。查本件總計匯兌金額雖為1,027 萬9,634 元，惟參酌
    上開判決意旨，本件犯罪所得應係指手續費或服務費。又被
    告自法務部調查局南部地區機動工作組調詢、檢察官偵訊迄
    本院審理時，就「孫董」或上開2 名年籍姓名不詳成年男子
    ，究有無向匯兌客戶收取手續費、服務費，或收取之成數為
    何，並未曾供述，或稱「不清楚」等語（見金訴卷41頁）；
    而證人陳惠姬、詹月春、陳移宏、朱忠岳、陳碧玉、董清渝
    、賴宏文、陳素雲、、江志豐、楊華宗、焦守誠、黃美麗、
    謝宏霖、陳恩祝等人就是否收取手續費、服務費一節，僅證
    人陳惠姬曾於調詢證稱：「我不知道俞焜棋他們計算手續費
    或代辦費的方式為何，只知道每次匯款必須支付的報酬金額
    不等，大概平均多支付匯款金額約百分之3 之報酬給大陸方
    面代辦的人士，一般的情形是他會直接從我們要匯款的金額
    直接扣掉，其餘才匯到我們的帳戶中」等語（見證據卷10頁
    ），其餘證人詹月春等均證稱不知有無收取手續費或服務費
    等語，或未曾證述有無收取手續費或服務費。是本院依現存
    證據資料，並基於罪疑惟有利於被告之原則，認「孫董」或
    上開2 名年籍姓名不詳成年男子就附表一編號1 、2 及附表
    三編號3 （即陳惠姬及其夫吳智遠部分）之匯兌有收取百分
    之3 手續費或服務費，依此，本件犯罪所得應為5 萬7,300
    元（計算式為：【80萬元＋80萬元＋31萬元】×0.03＝
    5 萬7,300 元）。
三、論罪、科刑之理由─
  (一)核被告所為，係違反銀行法第29條第1 項規定，應依同法第
    125 條第1 項前段規定處罰。被告陳與「孫董」、上開2 名
    年籍姓名不詳成年男子間，有犯意聯絡及行為負擔，為共同
    正犯。被告利用不知情之金融機構承辦人員而為匯款，為間
    接正犯。又被告雖曾於偵查中自白犯罪，惟並未自動繳交全
    部犯罪所得財物，自無銀行法第125 條之4 第2 項減輕其刑
    規定之適用。又按刑事法若干犯罪行為態樣，本質上原具有
    反覆、延續實行之特徵，立法時既予特別歸類，定為犯罪構
    成要件之行為要素，則行為人基於概括之犯意，在密切接近
    之一定時、地持續實行之複次行為，倘依社會通念，於客觀
    上認為符合一個反覆、延續性之行為觀念者，於刑法評價上
    ，即應僅成立一罪。學理上所稱「集合犯」之職業性、營業
    性或收集性等具有重複特質之犯罪均屬之；而銀行法第29條
    所謂之業務，係指反覆同種類行為為目的之社會活動而言，
    同一人在同一處所，違反銀行法規定而經營銀行業務，應不
    得再以連續犯論處（最高法院95年度臺上字第1079號、93年
    度臺上字第2588號判決意旨參照）。是本件被告辦理匯兌業
    務之行為，依社會客觀通念，符合一個反覆、延續性之行為
    觀念，為集合犯，在刑法評價上，自應評價為一罪。
  (二)銀行法第125 條第1 項之法定刑度，經多次修法提高法定刑
    度，無非係針對地下投資公司或類似組織違法以高額利潤吸
    收民間游資，從事股票炒作、外匯、房地產等投機性活動，
    一旦週轉不靈或惡性倒閉，往往釀成金融風暴，並使投資大
    眾之利益遭受重大損害，故加重處罰以抑制並嚴懲地下投資
    公司之違法吸金行為。至於「辦理國內外匯兌業務」，雖同
    為該條所規範，然非銀行辦理國內外匯兌，係違反政府匯兌
    管制之禁令，影響正常之金融秩序及政府對於資金之管制，
    一般情形應不至於對整體金融體系及社會安定造成重大衝擊
    ，因之「國內外匯兌業務」與「收受存款」、「受託經理信
    託資金」固同列為銀行法第125 條所應處罰之行為，然其不
    法內涵、侵害法益之範圍及大小均非可等同視之。又被告從
    事臺灣地區與大陸地區間之匯兌業務，而違反非銀行不得辦
    理國內外匯兌業務之規定固無足取，然與一般經營地下匯兌
    業務者相比，乃因兩岸政治情勢特殊以致行政上採取經濟管
    制，致使兩岸缺乏直接通匯之正常管道，無法解決兩岸人民
    往來日益頻繁所產生之匯兌需求，上開地下匯兌管道乃應運
    而生，確有其不得已之時空背景，而違反政府行政上對匯兌
    之管制，惟其行為對於一般社會大眾之財產並未造成任何損
    害，礙於兩岸之政治立場未能實行直接通匯，對被告因從事
    地下匯兌行為而課以重刑，與上開立法本旨未盡相符，在客
    觀上足以引起一般同情，倘逕處以銀行法第125 條第1 項之
    法定最低刑有期徒刑3 年，仍嫌過重，爰依刑法第59條之規
    定酌減其刑。
  (三)爰審酌被告違法辦理國內、外之匯兌業務，所為影響國家對
    金融交易之管理，破壞金融秩序，惟念其犯後坦承犯行，所
    為對於一般社會大眾之財產並未造成影響，且係受「孫董」
    指示擔任匯款工作，非主謀者，犯罪情狀相對較輕，及本件
    肇因於政府未開放兩岸人民匯兌之強烈金融需求而生，惡性
    尚非重大等一切情狀，量處如主文所示之刑，以資懲儆。又
    被告前未曾因故意犯罪受有期徒刑以上刑之宣告，有臺灣高
    等法院被告前案紀錄表在卷可稽，其一時失慮，致罹刑典，
    且現於環科貿易有限公司任職中，有正當職業，有該公司在
    職證明在卷可憑（見金訴卷60頁），復坦承犯行，顯有悔意
    ，諒其經此偵、審程序，當知所警惕，信無再犯之虞，允宜
    給予自新之機會，參以執行徒刑對於尚無前科之青年，必將
    造成身心之不良影響，而受社會負面印象烙印，不宜為此處
    遇，本院認上開所宣告之刑以暫不執行為適當，爰依刑法第
    74條第1 項第1 款規定宣告緩刑3 年；又考量被告因欠缺法
    紀觀念，以致觸法，為使其於緩刑期間保持良好品行，導正
    偏差行為，避免再犯，爰依刑法第74條第2 項第5 款、第93
    條第1 項第2 款之規定，諭知緩刑期間付保護管束，並向檢
    察官指定之政府機關、政府機構、行政法人、社區或其他符
    合公益目的之機構或團體，提供60小時之義務勞務，以勵自
    新，並觀後效。
四、沒收之理由─
  (一)按「犯本法之罪，因犯罪所得財物或財產上利益，除應發還
    被害人或得請求損害賠償之人外，屬於犯人者，沒收之。如
    全部或一部不能沒收時，追徵其價額或以其財產抵償之」，
    銀行法第136 條之1 定有明文。被告從事兩岸匯兌業務，犯
    罪所得金額合計5 萬7,300 元，業經本院認定如前，該所得
    為被告與共犯「孫董」、上開2 名年籍姓名不詳成年男子所
    有，應依銀行法第136 條之1 之規定，宣告沒收之，如全部
    或一部不能沒收時，以其財產抵償之。又因本件共犯「孫董
    」及2 名成年男子，均為年籍姓名不詳之人，是上開犯罪所
    得，本院自未予宣告「連帶」沒收或「連帶」抵償，併此說
    明。
  (二)至於被告所有供為臺灣地區與大陸地區間匯入或匯出之本件
    大眾銀行前鎮分行、陽信銀行中山分行帳戶存摺，因被告係
    以上開帳戶進行兩岸金錢匯兌，非以上開帳戶之存摺作為從
    事匯兌業務之工具，且上開帳戶之存摺係被告從事匯兌後，
    所列印之交易明細資料，屬被告從事匯兌業務之犯罪證明文
    件，亦非屬違禁物，自不予宣告沒收之，併此敘明。
五、適用之法律─
  (一)刑事訴訟法第299 條第1 項前段。
  (二)銀行法第125 條第1 項前段、第29條第1 項、第136 條之1
    。
  (三)刑法第11條、第28條、第59條、第74條第1 項第1 款、第2
    項第5 款、第93條第1 項第2 款。
本案經檢察官蔡東利到庭執行職務。
中    華    民    國  100     年    7     月    21    日
                刑事第十六庭  審判長法  官  曾逸誠
                                    法  官  姚水文
                                    法  官  林柏壽
以上正本證明與原本無異。
如不服本判決應於收受送達後10日內向本院提出上訴書狀，並應
敘述具體理由；如未敘述上訴理由者，應於上訴期間屆滿後20日
內向本院補提理由書（均須按他造當事人之人數附繕本）「切勿
逕送上級法院」。
中    華    民    國  100     年    7     月    21    日
                                     書記官  周祺雯
附表一：
（戶名：俞焜棋 大眾銀行前鎮分行  帳號：000000000000號）
 ┌──┬────┬────┬───────────────────┬──────┐
 │編號│匯兌日期│匯兌方式│匯兌銀行及帳戶                        │金額（新臺幣│
 │    │        │        │                                      │）          │
 ├──┼────┼────┼───────────────────┼──────┤
 │ 1. │99.1.27 │匯出    │陳惠姬  華南銀行新莊分行              │80萬元      │
 │    │        │        │        000000000000號                │            │
 ├──┼────┼────┼───────────────────┼──────┤
 │ 2. │99.1.27 │匯出    │吳智遠  華南銀行新莊分行              │80萬元      │
 │    │        │        │        000000000000號                │            │
 ├──┼────┼────┼───────────────────┼──────┤
 │ 3. │99.2.1  │匯出    │育美拉鍊有限公司  臺灣企銀桃園分行    │10萬元      │
 │    │        │        │        00000000000號                 │            │
 ├──┼────┼────┼───────────────────┼──────┤
 │ 4. │99.2.2  │匯出    │欣登企業有限公司  聯邦銀行南崁分行    │68萬7,000元 │
 │    │        │        │        000000000000號                │            │
 ├──┼────┼────┼───────────────────┼──────┤
 │ 5. │99.2.4  │匯出    │陳移宏  臺中商業銀行南屯分行          │2萬2,050元  │
 │    │        │        │        000000000000號                │            │
 ├──┼────┼────┼───────────────────┼──────┤
 │ 6. │99.2.10 │匯出    │朱忠岳  華南銀行西臺南分行            │104萬6,000元│
 │    │        │        │        000000000000號                │            │
 ├──┼────┼────┼───────────────────┼──────┤
 │ 7. │99.2.26 │匯出    │同上                                  │9萬5944元   │
 ├──┼────┼────┼───────────────────┼──────┤
 │ 8. │99.3.1  │匯出    │旭寬企業股份有限公司  彰化銀行城東分行│120萬元     │
 │    │        │        │        00000000000000號              │            │
 ├──┼────┼────┼───────────────────┼──────┤
 │ 9. │99.3.24 │匯出    │董清渝  新光銀行屏東分行              │4萬5,950元  │
 │    │        │        │        0000000000000號               │            │
 └──┴────┴────┴───────────────────┴──────┘
附表二：
（戶名：俞焜棋  陽信銀行中山分行  帳號：000000000000號）
 ┌──┬────┬────┬───────────────────┬──────┐
 │編號│匯兌日期│匯兌方式│匯兌銀行及帳戶                        │金額（新臺幣│
 │    │        │        │                                      │）          │
 ├──┼────┼────┼───────────────────┼──────┤
 │ 1. │99.3.25 │匯入    │陳素雲  彰化銀行埔鹽分行              │42萬元      │
 │    │        │        │        0000000號                     │            │
 ├──┼────┼────┼───────────────────┼──────┤
 │ 2. │99.3.25 │匯入    │江志豐  第一銀行南投分行              │27萬2,600元 │
 │    │        │        │        0000000號                     │            │
 ├──┼────┼────┼───────────────────┼──────┤
 │ 3. │99.4.1  │匯入    │楊華宗  合作金庫銀行                  │4萬元       │
 │    │        │        │        0000000號                     │            │
 ├──┼────┼────┼───────────────────┼──────┤
 │ 4. │99.4.1  │匯入    │焦守誠  上海銀行前金分行              │90萬元      │
 │    │        │        │        0000000號                     │            │
 ├──┼────┼────┼───────────────────┼──────┤
 │ 5. │99.4.6  │匯入    │黃美麗  大眾銀行北桃園分行            │50萬元      │
 │    │        │        │        0000000號                     │            │
 │    ├────┼────┼───────────────────┼──────┤
 │    │99.4.12 │匯入    │同上                                  │22萬元      │
 ├──┼────┼────┼───────────────────┼──────┤
 │ 6. │99.4.8  │匯入    │陳雅琪  富邦銀行前鎮分行              │23萬元      │
 │    │        │        │        0000000號                     │            │
 ├──┼────┼────┼───────────────────┼──────┤
 │ 7. │99.4.9  │匯入    │黃蕙華  臺灣銀行寶慶分行              │15萬元      │
 │    │        │        │        0000000號                     │            │
 ├──┼────┼────┼───────────────────┼──────┤
 │ 8. │99.4.12 │匯入    │謝宏霖  彰化銀行北屯分行              │15萬元      │
 │    │        │        │        0000000號                     │            │
 ├──┼────┼────┼───────────────────┼──────┤
 │ 9. │99.4.2  │匯出    │陳惠姬  華南銀行新莊分行              │39萬元      │
 │    │        │        │        000000000000號                │            │
 ├──┼────┼────┼───────────────────┼──────┤
 │ 10.│99.4.1  │轉付    │陳恩祝  高雄第三信用合作社            │60萬90元    │
 │    │        │        │        00000000000000號              │            │
 └──┴────┴────┴───────────────────┴──────┘
附表三：
（臨櫃現金匯款或存入─檢察官誤列為自被告大眾銀行前鎮分行
 帳戶匯出）
 ┌──┬────┬─────────┬───────────────────┬──────┐
 │編號│匯兌日期│匯兌方式          │匯兌銀行及帳戶                        │金額（新臺幣│
 │    │        │                  │                                      │）          │
 ├──┼────┼─────────┼───────────────────┼──────┤
 │ 1. │99.5.4  │現金匯出（臨櫃銀行│賴宏文  上海商業銀行永康分行          │70萬元      │
 │    │        │：上海商業銀行高雄│        0000000000000000號            │            │
 │    │        │分行）            │                                      │            │
 ├──┼────┼─────────┼───────────────────┼──────┤
 │ 2. │99.5.4  │現金匯出（臨櫃銀行│陳建銘  大眾銀行永康分行              │60萬元      │
 │    │        │：大眾銀行前金簡易│        0000000000000000號            │            │
 │    │        │分行）            │                                      │            │
 ├──┼────┼─────────┼───────────────────┼──────┤
 │ 3. │99.5.26 │現金存入吳智遠帳戶│吳智遠  華南銀行新莊分行              │31萬元      │
 │    │        │                  │        000000000000號                │            │
 └──┴────┴─────────┴───────────────────┴──────┘
附錄論罪法條
銀行法第29條：
除法律另有規定者外，非銀行不得經營收受存款、受託經理信託
資金、公眾財產或辦理國內外匯兌業務。
違反前項規定者，由主管機關或目的事業主管機關會同司法警察
機關取締，並移送法辦；如屬法人組織，其負責人對有關債務，
應負連帶清償責任。
執行前項任務時，得依法搜索扣押被取締者之會計帳簿及文件，
並得拆除其標誌等設施或為其他必要之處置。
銀行法第125 條:
違反第29條第1 項規定者，處3 年以上10年以下有期徒刑，得併
科新臺幣1 千萬元以上2 億元以下罰金。其犯罪所得達新臺幣1
億元以上者，處7 年以上有期徒刑，得併科新臺幣2,500 萬元以
上5 億元以下罰金。
經營銀行間資金移轉帳務清算之金融資訊服務事業，未經主管機
關許可，而擅自營業者，依前項規定處罰。
法人犯前2 項之罪者，處罰其行為負責人。